最　高　行　政　法　院　裁　定
　　　　　　　　　　　　　　　　　　 96年度裁字第02439號
上　訴　人　甲○○○
被 上訴 人　嘉義縣警察局
代　表　人　胡本源
上列當事人間因補助費事件，上訴人對於中華民國95年11月30日
高雄高等行政法院95年度簡字第295號判決，提起上訴，本院裁
定如下：
　　主  文
上訴駁回。
上訴審訴訟費用由上訴人負擔。
　　理  由
一、按對於適用簡易程序之裁判提起上訴或抗告，須經本院許可
    ，且該許可以訴訟事件所涉及之法律見解具有原則性者為限
    ，行政訴訟法第235條定有明文。所謂訴訟事件涉及之法律
    見解具有原則性，係指該事件所涉及之法律問題意義重大，
    而有加以闡釋之必要情形而言，如對於行政命令是否牴觸法
    律所為之判斷，或就同類事件所表示之法律見解與其他高等
    行政法院或本院所表示之見解互相牴觸，有由本院統一法律
    上見解或確認其見解之必要情形屬之。
二、上訴人係被上訴人所屬朴子分局警員蔡德潮之配偶，蔡德潮
    前於民國73年1月16日退休，其於退休前合法配住被上訴人
    經管之朴子市○○里市○路38號眷屬宿舍（下稱系爭眷舍）
    ，嗣因上訴人違反警察機關宿舍管理要點（下稱宿舍管理要
    點）第11條之規定，於系爭眷舍經營麵食館，經被上訴人於
    94年6月9日以嘉縣警後字第0940085616號書函函知上訴人喪
    失借住資格，並請於94年6月30日前自行完成搬遷。上訴人
    復於95年3月27日以其係於宿舍門前經營麵食館，未違反宿
    舍管理要點，請求被上訴人比照其他住戶發給搬遷補助費，
    經被上訴人於95年3月30日以嘉縣警後字第0950030414號函
    復予以否准，上訴人不服，提起訴願遭決定駁回，遂提起本
    件行政訴訟。原判決以：（一）查本件上訴人係依據國有眷
    舍房地處理要點（下稱處理要點）第17點第1項及嘉義縣政
    府92年4月11日府人三字第0920016185號函訂之補助標準表
    （即發放金額等級）請求被上訴人核發搬遷補助，案經被上
    訴人以上訴人未依規定使用宿舍，業經被上訴人終止借用關
    係，為非法占用戶為由，於95年3月30日以嘉縣警後字第095
    0030414號函否准所請，該否准行為乃被上訴人審查其是否
    符合處理要點所規定之發給補助費之規定，而居於高權之地
    位所為之公法上之決定，為行政處分，被上訴人主張上訴人
    配住於被上訴人管有眷舍，係屬使用借貸關係，上訴人因被
    上訴人上開函覆說明所生之爭執，為私權事項，不屬行政救
    濟範圍云云，並不足採。（二）上訴人將系爭眷舍提供其女
    兒之友人開設麵店及賣早點等情，業據上訴人訴訟代理人於
    本院審理時陳述在卷。上訴人雖稱販賣地點僅在宿舍門口，
    未及於宿舍建築物本身，自無違規使用云云。惟查，機關學
    校提供眷舍予員工使用，乃為使員工有安定之居住環境，俾
    無後顧之憂而能專心工作，自不應作營業使用；而其提供使
    用之範圍，解釋上，當包含眷舍建築物本體、基地、庭院及
    其前後出入通行部分。依被上訴人於94年6月2日拍攝系爭眷
    舍之情形，系爭眷舍為1層樓有圍牆庭院之平房，門口有麵
    攤之招牌，圍牆內則擺設麵攤工作檯，屋內則擺放桌椅供客
    人使用，足見上訴人不僅將宿舍提供他人使用，且係供營業
    使用甚明。是上訴人主張其僅於宿舍門口，未及於宿舍建築
    物云云，殊非可採。上訴人借用系爭眷舍之法律關係既經終
    止，即喪失續住資格，即非處理要點第3點第1項第6款所稱
    之合法現住人，即堪認定。是上訴人向被上訴人申請依處理
    要點第17點規定發給自動搬遷補助費，即與該規定係以合法
    現住人始得申請之要件不符。（三）從而，被上訴人95年3
    月30日嘉縣警後字第0950030414號函以上訴人為違法占用戶
    ，不符合核發搬遷補助費之規定，否准上訴人之申請，自無
    違誤。上訴人之主張並不可採。從而，被上訴人否准所請，
    並無違誤，訴願決定為不受理之決定，理由雖有未洽，惟其
    駁回之結論並無不同，仍應予以維持。上訴人起訴意旨求為
    撤銷，並請求被上訴人應作成核發上訴人搬遷補助費20萬元
    之行政處分，均無理由，應予駁回。
三、上訴意旨略以：（一）依宿舍管理要點第11點規定：「宿舍
    借用人不得將宿舍出（分）租…」，其宿舍範圍依行政院頒
    訂之宿舍管理手冊第11條規定：「宿舍借用人應實際居住…
    」，當指宿舍本體建築物，未及周圍空地。原判決未審酌管
    理要點之真意，顯有適用法規不當之違法。財政部南區國稅
    局嘉義分局實地勘查據以課稅時，亦載明該麵攤係座落於朴
    子市市○路38號「門前」，有該局繳款書可憑，原審未說明
    不予採信該證據之理由，顯有判決不備理由之違法。（二）
    該麵攤為上訴人經營，由上訴人之女蔡秀珍幫忙，所用食材
    購自蔡秀珍之友陳碧玉，非原判決所認由陳碧玉經營該麵攤
    ，原判決認定事實未憑證據，有違證據法則。綜上，上訴人
    僅於宿舍空地搭棚賣麵維生，無違反相關宿舍管理規定，被
    上訴人對上訴人中止使用借貸契約自非合法，不生效力。（
    三）被上訴人於94年6月10日復通知上訴人參加協調辦理宿
    舍搬遷補助事實，有94年6月24日嘉朴警四字第0940082278
    號函可憑，原審未審酌此項有利於上訴人之證據，有判決不
    備理由之違法。被上訴人94年6月9日第0940085616號函，並
    無終止系爭眷舍使用借貸之關係，縱有，亦因事後協調而改
    變，從而，上訴人自有宿舍搬遷補助之適用，原判決有適用
    法規不當之違法。爰請求廢棄原判決，判命被上訴人應核發
    上訴人搬遷宿舍補助費新台幣20萬元等語。經核上訴人上訴
    意旨僅係依其個人主觀之見解，對本件原審事實認定之職權
    行使予以爭執，而指摘原判決不當，並無其他涉及法律見解
    具有原則性，而需由本院加以闡釋之必要。故上訴人提起上
    訴，不合首揭規定，自不應許可，其上訴難謂合法，應予駁
    回。
四、依行政訴訟法第249條第1項前段、第104條、民事訴訟法第
    95條、第78條，裁定如主文。
中　　華　　民　　國　　96　　年　　10　　月　　25　　日
                  第二庭審判長法  官　鄭　淑　貞
                              法  官  黃　合　文
                              法  官　吳　明　鴻
                              法  官　鄭　小　康
                              法  官　帥　嘉　寶
以  上  正  本  證  明  與  原  本  無  異
中　　華　　民　　國　　96　　年　　10　　月　　25　　日
　　　　　　　　　　　　　　　書記官　郭　育　玎
